【裁判字號】    90,易,1918
【裁判日期】    900629
【裁判案由】    傷害
【裁判全文】
臺灣板橋地方法院刑事判決                          九十年度易字第一九一八號
    公  訴  人  臺灣板橋地方法院檢察署檢察官
    被      告  甲○○
右列被告因家庭暴力之傷害案件，經檢察官提起公訴（九十年度偵字第七五一七號）
，本院判決如左：
    主  文
甲○○傷害人之身體，處拘役參拾日，如易科罰金，以參佰元折算壹日。
    事  實
一、甲○○係乙○○之夫，二人間具有家庭暴力防治法第三條第一款所定之家庭成員
    關係，於民國（下同）九十年一月十六日上午十一時許，乙○○返回台北縣板橋
    市○○街三十一之三號家中向甲○○要錢，又因慈濟功德會捐款事發生口角，甲
    ○○心生不滿，竟基於傷害之故意，出手毆打乙○○之頭、頸部，並徒手推倒乙
    ○○，致乙○○受有頭部外傷及頸部兩道瘀擦傷各三乘○．五公分及二乘○．五
    公分之傷害。
二、案經乙○○訴由臺北縣警察局海山分局報請臺灣板橋地方法院檢察署檢察官偵查
    起訴。
    理  由
一、訊據被告甲○○固坦承於前述時地與告訴人乙○○發生口角及肢體衝突，惟矢口
    否認有故意傷害乙○○之犯行，辯稱：這是夫妻為了金錢問題吵架，乙○○先抓
    傷我的臉，我才在房間內推她兩下而已，她跌倒坐在地上，應該不會造成傷害，
    驗傷單是私人醫院的，應該沒有證據力，我當時臉也被抓傷，只是沒有去驗傷而
    已云云。惟查上述事實，業經告訴人乙○○於警訊時及本院審理中指訴甚詳，並
    經證人即當日在場目擊之告訴人母親楊吳金鳳於警訊時證述明確，並有中英醫院
    出具之診斷證明書一紙及台北縣警察局海山分局處理家庭暴力案件現場報告表、
    處理家庭暴力案件調查紀錄表及本院民事通常保護令影本各一份在卷可佐證，衡
    情茍被告未出手毆打告訴人，當不致造成前述之頭、頸部瘀擦外傷，是被告所辯
    未出手毆打云云，與前開事證不符，不足採信。又驗傷診斷書並不限公立醫院所
    出具方有證據能力及證明力，是被告僅以前開診斷證明書係私人醫院所出具，空
    言主張該診斷書不具證據力云云，亦不足採。本件事證已甚明確，被告犯行足以
    認定。
二、核被告甲○○傷害人之身體，所為係犯刑法第二百七十七條第一項之傷害罪。本
    院審酌被告年事已高，其素行及犯罪時所受之刺激，暨其僅因夫妻金錢糾紛發生
    口角竟對年老髮妻施加家庭暴力，惟造成告訴人受傷程度不重及被告犯罪後之態
    度等一切情狀，量處如主文所示之刑，並諭知易科罰金折算標準。
三、依刑事訴訟法第二百九十九條第一項前段，刑法第二百七十七條第一項、第四十
    一條第一項前段，罰金罰鍰提高標準條例第一條前段、第二條，判決如主文。
本案經檢察官壽勤偉到庭執行職務。
中      華      民      國    九十      年      六      月    二十九    日
                              臺灣板橋地方法院刑事第二庭
                                      法  官  梁宏哲
右正本證明與原本無異
如不服本判決應於送達後十日內向本院提出上訴狀
                                      書記官  周百川
中      華      民      國    九十      年      六      月    二十九    日
附錄本案論罪科刑法條全文：
刑法第二百七十七條第一項：傷害人之身體或健康者，處三年以下有期徒刑、拘役或
                          一千元以下罰金。


司法院資訊處製作；財團法人民間司法改革基金會備份。
